【裁判字號】    95,聲,2035
【裁判日期】    951229
【裁判案由】    返還提存物
【裁判全文】
臺灣桃園地方法院民事裁定              95年度聲字第2035號
聲  請  人  臺灣新光商業銀行股份有限公司（原名：誠泰商業
            銀行股份有限公司）
                        7、2.
法定代理人  甲○○
代  理  人  乙○○
相  對  人  丙○○
上列聲請人聲請返還提存物事件，本院裁定如下：
    主      文
本院九十四年度存字第一四七二號提存事件聲請人所提存之擔保
金新臺幣壹拾萬元整，准予返還。
   理由
一、按訴訟終結後，供擔保人證明已定20日以上之期間，催告受
    擔保利益人行使權利而不行使者，法院應依供擔保人之聲請
    ，以裁定命返還其提存物，民事訴訟法第104 條第1 項第3
    款定有明文。另依同法第106 條之規定：前開規定於其他依
    法令供訴訟上之擔保者準用之。至所謂「訴訟終結」，在因
    假扣押或假處分所供擔保之情形，因該擔保係為保障受擔保
    利益人因不當假扣押或假處分所受損害而設，倘執行法院已
    依假扣押或假處分裁定實施假扣押或假處分之執行，則在執
    行法院撤銷其執行程序前，受擔保利益人所受損害仍可能繼
    續發生，損害額既未確定，自無強令其行使權利之理，故在
    假扣押或假處分所供之擔保，供擔保人依民事訴訟法第106
    條準用同法第104 條第1 項第3 款規定，聲請以裁定命返還
    其擔保金之場合，必待假處分或假扣押之執行程序已撤銷，
    始得謂與民事訴訟法第104 條第1 項第3 款所定之「訴訟終
    結」相當（參照最高法院85年度台抗字第645 號裁定意旨）
    。又假扣押裁定如經撤銷或不得再據以聲請法院強制執行，
    則假扣押執行之執行名義失其存在，執行程序隨之終結，債
    務人如受有損害，可於債權人催告所定至少20日之期間內行
    使權利，應足保護擔保利益人之權利，因此所謂訴訟終結，
    宜從廣義解釋，包括撤銷假扣押裁定及撤回假扣押之強制執
    行，或僅撤回假扣押之強制執行，而該假扣押或假處分裁定
    已逾強制執行法第132 條第3 項所定期間不得聲請執行時，
    致執行程序終結在內。
二、本件聲請意旨略以：聲請人前遵本院94年度裁全字第1797號
    民事裁定為擔保假扣押，曾提供擔保金新台幣100,000 元，
    並以本院94年度存字第1472號提存事件提存後，聲請本院以
    94年度執全字第1200號假扣押執行相對人所有之財產在案。
    茲聲請人已於撤回假扣押執行後，聲請本院催告相對人行使
    權利，惟相對人未行使權利，爰民事訴訟法第106 條準用同
    法第104 條第1 項第3 款聲請返還提存物。
三、經查，本院依職權調閱本院94年度執全字第1200號卷宗，聲
    請人確向本院聲請撤回對相對人即債務人之假扣押執行程序
    。且聲請人主張其已定20日以上期日催告相對人行使權利，
    亦有本院94年度聲字第1017號通知相對人行使權利，惟相對
    人並未行使，此有本院依職權調閱本院94年度聲字第1017號
    卷宗可稽。綜上，聲請人聲請返還提存物，核無不合，應予
    准許。
四、依民事訴訟法第95條，裁定如主文。
中    華    民    國    95    年    12    月    29    日
                  民事第三庭    法  官  陳清怡
以上正本係照原本作成
如對本裁定抗告須於裁定送達後10日內向本院提出抗告狀，並應
繳納抗告裁判費新台幣1,000 元。
中    華    民    國    95    年    12    月    29    日
                                書記官  劉致芬


司法院資訊處製作；財團法人民間司法改革基金會備份。
